【裁判字號】    98,消債清更,5
【裁判日期】    990309
【裁判案由】    清算事件
【裁判全文】
臺灣板橋地方法院民事裁定           98年度消債清更字第5號
聲  請  人
即債 務 人  甲○○原名王陳.
代  理  人  劉韋廷律師
上列當事人因消費者債務清理事件聲請清算，本院裁定如下：
    主  文
債務人甲○○（原名王陳紋雯、陳紋雯）自中華民國九十九年三
月九日下午四時起開始清算程序。
本件命司法事務官進行清算程序。
    理  由
一、按法院開始清算程序之裁定，應載明其年、月、日、時，並
    即時發生效力，消費者債務清理條例第83條第1 項定有明文
    。又法院裁定開始更生或清算程序後，得命司法事務官行更
    生或清算程序，同條例第16條第1 項亦定有明文可參。
二、本件聲請人即債務人主張：伊因有不能清償債務之情事，前
    於民國95年間提出債權人清冊，以書面向最大債權金融機構
    遠東國際商業銀行股份有限公司（下稱遠東商銀）請求共同
    協商債務清償方案，並於同年7 月4 日成立協商，每月應繳
    金額為新臺幣（下同）17,000元。惟當時伊之薪資僅20,000
    元，每月尚須向女兒或親友借貸以貼補不足之額，且至95年
    9 月間，復因身體不適而無法繼續工作，方於同年11月後毀
    諾。另聲請人現僅能以打零工及家庭代工之微薄收入來維持
    生活，每月平均收入約為11,000元，最多亦不超過15,000元
    ，於扣除房租後，根本無法維持最低基本生活。故聲請人實
    有不可歸責於己致履行顯有重大困難之情事。又聲請人並無
    財產，亦未經法院裁定開始更生程序或許可和解或宣告破產
    ，爰依法向本院聲請清算等語。經查：聲請人所主張之上開
    事實，業據提出與所述相符之財產及收入狀況說明書、債權
    人清冊、債務人清冊、財政部臺灣省北區國稅局財產歸屬資
    料清單，財團法人金融聯合徵信中心當事人綜合信用報告—
    債務清理條例前置協商專用債權人清冊、債務協商協議書暨
    還款計畫表、收入切結書、財政部臺灣省北區國稅局95暨96
    年度綜合所得稅各類所得資料清單、家庭代工估價單、房屋
    租賃契約書、收據、戶籍謄本、存摺、統一發票、勞工保險
    被保險人投保資料表、在職證明書、診斷證明書等件附卷為
    證，並經本院依職權向最大債權銀行遠東商銀查詢上情確認
    屬實在案，應可認為真正，且由上開證據資料觀之，堪認聲
    請人所以無法繼續再支付上開協商款項，確係因客觀上有不
    可歸責於聲請人之事由所致，並非聲請人主觀上之惡意不履
    行。此外，本件又查無聲請人有消費者債務清理條例第6 條
    第3 項、第8 條或第82條第2 項所定駁回清算聲請之事由存
    在，則聲請人聲請清算，於法自無不合，應屬有據，爰裁定
    如主文。
中    華    民    國    99    年    3     月    9     日
                  民事第一庭法  官  黃若美
上為正本係照原本作成
本件不得抗告
本裁定已於99年3月9日下午4時公告。
中    華    民    國    99    年    3     月    9     日
                            書記官  高偉庭

司法院資訊處製作；財團法人民間司法改革基金會備份。
